【裁判字號】    99,訴,2552
【裁判日期】    990921
【裁判案由】    毒品危害防制條例
【裁判全文】
臺灣板橋地方法院刑事判決              99年度訴字第2552號
公  訴  人  臺灣板橋地方法院檢察署檢察官
被      告  甲○○
上列被告因違反毒品危害防制條例案件，經檢察官提起公訴（99
年度毒偵緝字第386 號、第387 號），本院受理後被告為有罪之
陳述，經合議庭裁定由受命法官獨任進行簡式審判程序，判決如
下：
    主  文
甲○○施用第一級毒品，處有期徒刑捌月；又施用第一級毒品，
處有期徒刑拾月。應執行有期徒刑壹年肆月。
    事  實
一、甲○○前於民國92年間因施用毒品案件（初犯），經臺灣臺
    北地方法院以92年度毒聲字第832 號裁定送觀察、勒戒後，
    認有繼續施用毒品之傾向，再經同院以92年度毒聲字第1939
    號裁定令入戒治處所施以強制戒治，於92年12月19日起算，
    嗣強制戒治執行已滿三月後（未達六個月以上），其成效經
    評定為合格，無繼續戒治之必要，乃經同院依92年7 月9 日
    修正公布，並於公布後六個月即93年1 月9 日施行之毒品危
    害防制條例第35條第2 項規定，依修正前毒品危害防制條例
    第22條第1 項、第2 項規定，於93年5 月20日以93年度毒聲
    字第396 號裁定停止戒治所餘戒治期間付保護管束，迄93年
    11月5 日期滿保護管束未經撤銷視為強制戒治期滿，經臺灣
    臺北地方法院檢察署檢察官以93年度戒毒偵字第168 號為不
    起訴處分確定。猶不知悔改，復分別基於施用第一級毒品海
    洛因、第二級毒品甲基安非他命之犯意而為下列行為：
  (一)於98年7 月20日晚上某時許，在其位於臺北縣土城市○○路
    ○ 段240 巷1 號12樓之2 （起訴書誤載為明德路1 段240 巷
    1 號2 樓）之住處，以摻入香菸內點火吸用方式，施用第一
    級毒品海洛因一次。嗣於98年7 月21日下午2 時50分許，經
    臺灣板橋地方法院檢察署觀護人對其執行保護管束處分採集
    尿液送臺灣尖端先進生技醫藥股份有限公司檢驗結果呈鴉片
    類藥物陽性反應，始悉上情。
  (二)於98年8 月4 日晚上7 、8 時許，在上址住處，將毒品海洛
    因與甲基安非他命一同摻入香菸內點火吸用之方式，施用第
    一級毒品海洛因、第二級毒品甲基安非他命一次。嗣於98年
    8 月5 日晚上6 時許，在臺北市○○區○○街12巷口為警查
    獲，且經警採尿驗悉。
二、案經臺北市政府警察局報請臺灣板橋地方法院檢察署檢察官
    偵查起訴，及臺灣板橋地方法院檢察署觀護人簽請該署檢察
    長核令臺灣板橋地方法院檢察署檢察官偵查起訴，經本院合
    議庭裁定以簡式審判程序審理。
    理  由
一、訊據被告甲○○於本院審理時對其於上揭時、地，分別施用
    第一級毒品海洛因及施用第二級毒品甲基安非他命之犯行，
    均已坦承不諱，又被告經警及觀護人所採集之尿液經送檢驗
    結果，分呈(一)嗎啡陽性反應、(二)嗎啡及甲基安非他命陽性反
    應，有臺灣尖端先進生技醫藥股份有限公司於98年7 月29日
    、98年8 月21日出具之濫用藥物檢驗報告各一件在卷可稽。
    再者，被告前於92年間因施用毒品案件（初犯），經臺灣臺
    北地方法院以92年度毒聲字第832 號裁定送觀察、勒戒後，
    認有繼續施用毒品之傾向，再經同院以92年度毒聲字第1939
    號裁定令入戒治處所施以強制戒治，於92年12月19日起算，
    嗣強制戒治執行已滿三月後（未達六個月以上），其成效經
    評定為合格，無繼續戒治之必要，乃經同院依92年7 月9 日
    修正公布，並於公布後六個月即93年1 月9 日施行之毒品危
    害防制條例第35條第2 項規定，依修正前毒品危害防制條例
    第22條第1 項、第2 項規定，於93年5 月20日以93年度毒聲
    字第396 號裁定停止戒治所餘戒治期間付保護管束，迄93年
    11月5 日期滿保護管束未經撤銷視為強制戒治期滿，經臺灣
    臺北地方法院檢察署檢察官以93年度戒毒偵字第168 號為不
    起訴處分確定，此有臺灣高等法院被告前案紀錄表附卷可按
    ，是被告乃經觀察、勒戒及強制戒治執行完畢釋放後，五年
    內再犯施用毒品之犯行，至為灼然。綜上，足認被告自白與
    事實相符，罪證明確，犯行洵堪認定。
二、查海洛因及甲基安非他命分別係毒品危害防制條例第2 條第
    2 項第1 款、第2 款所列之第一級、第二級毒品。核被告於
    犯罪事實(一)部分所為，係犯毒品危害防制條例第10條第1 項
    之施用第一級毒品罪；其另於犯罪事實(二)部分所為，係犯毒
    品危害防制條例第10條第1 項之施用第一級毒品罪及同條第
    2 項之施用第二級毒品罪。被告於施用毒品海洛因、甲基安
    非他命而持有各該毒品之低度行為，應分別為施用之高度行
    為所吸收，均不另論罪。被告於犯罪事實(二)部分，將毒品海
    洛因及甲基安非他命混合施用，係以一施用毒品行為同時觸
    犯毒品危害防制條例第10條第1 項及第2 項之罪，為想像競
    合犯，依刑法第55條規定，應從一重之毒品危害防制條例第
    10條第1 項施用第一級毒品罪處斷。按毒品之施用並無一定
    之方式，端視施用者之喜好而定，而海洛因及甲基安非他命
    亦非不能混合施用，若將二者混合置於玻璃球中以燒烤方式
    吸食，於施用者尿液中應可檢出嗎啡、甲基安非他命陽性反
    應，此有行政院衛生署管制藥品管理局93年9 月6 日管檢字
    第0930008112號函、法務部調查局93年7 月12日調科壹字第
    09300262550 號函、93年9 月調科壹字第09300366970 號函
    可參，且綜觀全案卷證亦別無任何積極證據足認被告係於不
    同時地、以不同方法分別施用第一級毒品海洛因及第二級毒
    品甲基安非他命，公訴意旨逕認應予分論併罰，稍有未洽。
    其所犯上開兩次施用第一級毒品犯行間，犯意各別，行為互
    殊，各具獨立性，應予分論併罰。爰審酌被告前因施用毒品
    犯行，經觀察、勒戒暨強制戒治後，仍不知警惕，竟又施用
    足以導致精神障礙、性格異常，甚至造成生命危險之毒品，
    戕害一己之身心健康，對社會治安可能之危害程度非微，惟
    其於犯罪後尚能坦承犯行等一切情狀，分別量處如主文所示
    之刑，併定其應執行之刑，以示懲儆。
據上論斷，應依刑事訴訟法第273 條之1 第1 項、第299 條第1
項前段，毒品危害防制條例第10條第1 項、第2 項，刑法第11條
前段、第55條、第51條第5 款，判決如主文。
本案經檢察官林慈雁到庭執行職務
中    華    民    國    99    年    9     月    21    日
                  刑事第十庭    法  官  張江澤
以上正本證明與原本無異。
如不服本判決，應於判決送達後10日內敘明上訴理由，向本院提
出上訴狀 (應附繕本) ，上訴於臺灣高等法院。其未敘述上訴理
由者，應於上訴期間屆滿後20日內向本院補提理由書「切勿逕送
上級法院」。
                                書記官  梁宜庭
中    華    民    國    99    年    9     月    27    日
附錄本案論罪科刑法條全文：
毒品危害防制條例第10條
施用第一級毒品者，處六月以上五年以下有期徒刑。
施用第二級毒品者，處三年以下有期徒刑。

司法院資訊處製作；財團法人民間司法改革基金會備份。
